【裁判字號】    92,交聲,1685
【裁判日期】    921104
【裁判案由】    交管條例聲異
【裁判全文】
臺灣板橋地方法院交通事件裁定                  九十二年度交聲字第一六八五號
    原處分機關  交通部公路總局臺北區監理所板橋監理站
    異  議  人
    即受處分人  甲○○
右列異議人因違反道路交通管理處罰條例案件，對於交通部公路總局臺北區監理所於
民國九十二年十月二十四日以北監自裁字裁四一－Ｃ00000000號違反道路交
通管理事件裁決書所為之處分，聲明異議，本院裁定如左：
        主  文
異議駁回。
        理  由
一、異議意旨略以：異議人於民國九十二年八月二十三日二十一時三十五分許，駕駛
    車輛行經臺北縣永和市○○路左轉中正路時，因左轉之箭頭綠燈已熄滅，遭警攔
    停舉發違規，惟當時直行及右轉之燈號還亮著，且未亮起紅燈，異議人見對向無
    來車即左轉至中正路，異議人質疑為何有些路口左轉之綠燈熄滅後，直行燈還亮
    著，如果亮起紅燈，異議人當然知道不能左轉，可是異議人不可能知道哪一個路
    口有左轉的燈號，而且有些路口的綠燈只有一個往前的箭頭，是不是代表祇能直
    行不能右轉？為此聲明異議云云。
二、按汽車駕駛人轉彎時，不依標誌、標線、號誌指示者，處二百元以上六百元以下
    （折合新臺幣六百元以上一千八百元以下）罰鍰，並記違規點數一點，道路交通
    管理處罰條例第四十八條第二款、第六十三條第一項第一款分別定有明文。又行
    車管制號誌之箭頭綠燈，係表示僅准許車輛依箭頭指示之方向行駛，道路交通標
    誌標線號誌設置規則第二百零六條第二項第一款亦設有明文。
三、經查：本件異議人甲○○於九十二年八月二十三日二十一時三十五分許，駕駛車
    牌號碼九Ａ－四八九號營業一般小客車，行經臺北縣永和市○○路與中正路之交
    岔路口，因轉彎時未依號誌指示，逕行自永和路左轉中正路，經臺北縣政府警察
    局永和分局交通分隊執勤警員攔停，並填製北縣警交字第Ｃ00000000號
    舉發違反道路交通管理事件通知單當場舉發，嗣異議人提出申訴，經原舉發單位
    函覆舉發無誤後，原處分機關乃於九十二年十月二十四日以北監自裁字裁四一－
    Ｃ00000000號違反道路交通管理事件裁決書，依道路交通管理處罰條例
    第四十八條第二款、第六十三條第一項第一款規定，裁處異議人罰鍰新臺幣六百
    元，並記違規點數一點，異議人於同日收受該裁決書後隨即提起異議等情，有上
    開裁決書、掛號郵件收件回執、舉發違反道路交通管理事件通知單、申訴書、臺
    北縣政府警察局永和分局九十二年十月九日永警裁字第０九二００四一一二０號
    書函等件影本附卷可稽；異議人於聲明異議狀上亦自承：當時雖然左轉的箭頭綠
    燈熄掉，但是直行及右轉燈號還亮著，且左轉並沒有亮起紅燈，所以伊看對向沒
    有來車，就左轉至中正路等情；再觀諸卷附異議人提出之違規現場交通號誌照片
    顯示臺北縣永和市○○路與中正路交岔路口所設之行車管制燈號分別有左轉、直
    行及右轉之箭頭綠燈，倘箭頭左轉綠燈指示號誌熄滅，並未同時亮起圓形綠燈，
    依前揭說明，異議人即不得左轉，異議人辯稱：左轉沒有亮起紅燈，所以不知道
    不可以左轉云云，尚難憑採。至異議人陳稱有些路口於不能左轉時設有紅燈，有
    些路口沒設紅燈等情，惟此乃道路交通主管機關依其專業判斷所為之號誌設置行
    政行為，縱使本件違規地點之交岔路口交通號誌未設置左轉箭頭綠燈熄滅後即亮
    起圓形紅燈之號誌，異議人仍不得逕行左轉。綜上所述，本件異議人於九十二年
    八月二十三日二十一時三十五分許，駕駛車牌號碼九Ａ－四八九號營業一般小客
    車，行經臺北縣永和市○○路、中正路交岔路口，轉彎時未依號誌指示，逕行左
    轉之違規行為，甚為明確，原處分機關爰引首揭法條處異議人罰鍰新臺幣六百元
    ，並記違規點數一點，依法並無不合，異議人聲明異議意旨為無理由，應予駁回
    。
據上論斷，應依道路交通管理處罰條例第八十七條第二項，道路交通案件處理辦法第
十九條，裁定如主文。
中        華        民        國    九十二    年    十一    月    四    日
                                    臺灣板橋地方法院交通法庭
                                          法  官  樊  季  康
右正本證明與原本無異。
如不服本裁定，應於裁定送達後五日內向本院提出抗告狀。
                                          書記官  馬  秀  芳
中        華        民        國    九十二    年    十一    月    四    日


司法院資訊處製作；財團法人民間司法改革基金會備份。
